臺灣高雄地方法院刑事裁定　　　　　　 99年度撤緩字第105號
聲　請　人　臺灣高雄地方法院檢察署檢察官
受　刑　人　劉貴堂
上列聲請人因受刑人詐欺案件，聲請撤銷緩刑之宣告（99年度執
聲字第3974號），本院裁定如下：
    主  文
聲請駁回。
    理  由
一、聲請意旨略以：受刑人劉貴堂因犯恐嚇等案件，經臺灣新竹
    地方法院以98年度易字第163號判決分別判處有期徒刑3月、
    8月，應執行有期徒刑10月，緩刑2年，並應依臺灣新竹地方
    法院99年度附民字第17號和解筆錄內容履行，並於99年3月
    25日確定。惟受刑人未於履行期限內履行，違反刑法第74
    條第2項第3款所定負擔情節重大，而有刑法第75條之1第1項
    第4款所定撤銷緩刑宣告之情形，足認原宣告之緩刑難收其
    預期效果，而有執行刑罰之必要，爰依刑事訴訟法第476條
    規定，聲請撤銷受刑人前開緩刑之宣告等語。
二、按緩刑制度設計之本旨，除可避免執行短期自由刑之流弊外
    ，主要目的係在獎勵惡性較輕者使其遷善，而經宣告緩刑後
    ，若有具體事證足認受宣告者並不因此有改過遷善之意，即
    不宜給予緩刑之寬典，乃另有撤銷緩刑宣告制度。又受緩刑
    之宣告而違反刑法第74條第2項第1款至第8款所定負擔情節
    重大者，足認原宣告之緩刑難收其預期效果，而有執行刑罰
    之必要者，得撤銷其宣告，刑法第75條之1第1項第4款固有
    明文規定。惟考其立法意旨略以：修正條文第74條第2項增
    列法院於緩刑期間內，得命犯罪行為人於緩刑期內應遵守之
    事項（例如向被害人支付相當數額、向公庫支付一定之金額
    、接受精神、心理輔導、提供義務勞務或其他為預防再犯之
    事項），明定違反該條所定事項情節重大者，得撤銷其緩刑
    宣告，以期週延，且本條採用裁量撤銷主義，賦與法院撤銷
    與否之權限，實質要件即以「足認原宣告之緩刑難收其預期
    效果，而有執行刑罰之必要」，供作審認之標準。至於所謂
    「情節重大」，係指：受判決人顯有履行負擔之可能，而隱
    匿或處分其財產、故意不履行、無正當事由拒絕履行或顯有
    逃匿之虞等情事而言。準此，上揭「得」撤銷緩刑之情形，
    法官應依職權本於合目的性之裁量，妥適審酌被告於緩刑期
    間內違反應遵守事項之情節是否重大，是否已難收其預期之
    效果，而確有執行刑罰之必要，此與刑法第75條第1項所定2
    款要件，有一具備，即毋庸再行審酌其他情狀，應逕予撤銷
    緩刑之情形不同，併此敘明。
三、經查：
  (一)本件受刑人劉貴堂因犯恐嚇等案件，經臺灣新竹地方法院以
    98年度易字第163號判決分別判處有期徒刑3月、8月，應執
    行有期徒刑10月，緩刑2年，並應依臺灣新竹地方法院99年
    度附民字第17號和解筆錄內容履行（和解筆錄內容：被告劉
    貴堂、呂秀玲、劉鎧瑞願連帶給付原告陳榮燦新臺幣（下同
    ）150萬元，並自99年6月15日起自99年12月15日止分三期給
    付，分別於99年6月15日、99年9月15日、99年12月15日各連
    帶給付50萬元，如有一期未付，視為全部到期。），此有該
    判決書、和解筆錄及臺灣高等法院被告前案紀錄表各1份附
    卷可稽。又受刑人劉貴堂除於99年6月15日給付50萬元予陳
    榮燦外，並未依臺灣新竹地方法院99年度附民字第17號和解
    筆錄所定之內容於99年9月15日、99年12月15日各給付50萬
    元予陳榮燦一節，業據受刑人供明在卷，是受刑人於受緩刑
    宣告後，確未履行原判決依刑法第74條第2項第3款所定之負
    擔等情，堪信為真實。
  (二)嗣受刑人於本院調查時，辯稱：伊本來在99年9月15日想先
    給付10萬元，其他的分期償還，但遭陳榮燦拒絕。伊經濟能
    力無法負荷。伊當時會答應分3期，每期還款50萬元是應陳
    榮燦先生之要求。當初伊在台北做生意，經濟還好，太太患
    有躁鬱症住新竹由岳父母照顧，後來岳父母生病，岳父於99
    年12月2日去世，現在經濟比較差，靠著打零工及晚上兼差
    去肉品市場殺豬，還要照顧伊躁鬱症的太太等語。查受刑人
    於98年之所得為0元，此有稅務電子閘門財產所得調件明細
    表在卷足憑。而受刑人所開立之金融帳戶資料中，除花旗（
    台灣）銀行帳戶尚有餘額1,000元外，其餘金融帳戶自99年1
    月迄函覆日止無交易紀錄，此有中華郵政股份有限公司100
    年1 月14日儲字第1000007426號函、臺灣新光商業銀行股份
    有限公司100年1月17日（100）新光銀業務字第0266號函、
    合作金庫商業銀行北土城分行100年1月14日合金北城字第
    10000017號函、永豐商業銀行板橋忠孝分行100年1月17日永
    豐銀板橋忠孝分行（100）字第00002號函、美濃鎮農會100
    年1月21日美鎮農信字第1000000045號函暨交易明細表、花
    旗（台灣）商業銀行100年1月17日（一○○）政查字第4119
    2號含暨綜合月結單在卷可稽，上開資料所示受刑人經濟情
    況核與受刑人前開所辯等節大致相符。
  (三)另受刑人於本院100年1月26日庭訊後，分別於翌日（27日）
    匯款10萬元及於100年3月1日匯款20萬元予陳榮燦，此有受
    刑人提出之郵政國內匯款執據2紙附卷可查，且於本院審理
    時陳稱：伊以後每個月最少3萬元到還清為止。是受刑人於
    受上開緩刑宣告後，顯非無按期履行之努力，亦無惡意脫產
    ，故不履行上揭緩刑所定負擔，或已逃匿無蹤等情事，足徵
    受刑人違反上開應遵守之事項情節尚非重大，堪認受刑人原
    宣告之緩刑已收預期效果，應無執行刑罰之必要。此外，復
    查無其他證據，足認受刑人所受緩刑之宣告，已因其違反前
    揭負擔，有何難收緩刑預期效果而應執行刑罰必要之情形。
    是檢察官聲請撤銷緩刑之宣告，核無理由，應予駁回。
四、爰依刑事訴訟法第220條，裁定如主文。
中    華    民    國   100    年    3     月    9     日
                      刑事第三庭    法  官   李爭春
以上正本證明與原本無異。
如不服本裁定，應於收受送達後5 日內向本院提出抗告狀。
中    華    民    國   100    年    3     月    9     日
                                    書記官   胡淑芳